臺灣高等法院刑事判決　　　　　　　　100年度上訴字第142號
上　訴　人
即　被　告　郭穰進
選任辯護人　鄭丹逢律師
上列上訴人因違反商業會計法案件，不服臺灣桃園地方法院99年
度訴字第630號，中華民國99年12月2日第一審判決（起訴案號：
臺灣桃園地方法院檢察署99年度偵字第4864號），提起上訴，本
院判決如下：
    主  文
上訴駁回。
    事  實
一、郭穰進係業勤科技有限公司（址設桃園縣中壢市○○○路58
    巷2弄5號1樓，下稱業勤公司，業勤公司之登記負責人為洪
    慧瑩，業經臺灣桃園地方法院檢察署檢察官以99年度偵字第
    4864號不起訴處分書為不起訴處分確定）之經理人及實際負
    責人，郭穰進即以經理之名義代表業勤公司對外為交易行為
    ，其為公司法上所規定之公司負責人，亦為商業會計法上之
    商業負責人。郭穰進明知業勤公司與富威通訊股份有限公司
    （下稱富威公司）並無實際買賣商品，竟基於填製不實會計
    憑證及幫助他人逃漏稅捐之犯意，於民國96年11月15日，填
    製買受人為富威公司，及銷售品名、數量、金額均不實之業
    勤公司統一發票等會計憑證，而虛開如附表所示銷售額共計
    新臺幣（下同）19,142,858元之統一發票共11紙，交付予富
    威公司，經富威公司將上開不實統一發票11紙持以向財政部
    臺灣省北區國稅局申報取得固定資產，而申請退還溢付之營
    業稅，並經該局核定退稅，以此方法幫助富威公司逃漏營業
    稅總計957,142元，足生損害於稅捐稽徵機關對於營業稅稽
    徵與管理之正確性。
二、案經財政部臺灣省北區國稅局移送臺灣桃園地方法院檢察署
    檢察官偵查起訴。
    理  由
甲、程序方面：
    按被告以外之人於審判外之言詞或書面陳述，除法律有規定
    者外，不得作為證據，刑事訴訟法第159 條第1 項定有明文
    。又被告以外之人於審判外之陳述，雖不符同法第159 條之
    1 至第159 條之4 之規定，但經當事人於審判程序同意作為
    證據，法院審酌該言詞陳述或書面陳述作成時之情況，認為
    適當者，亦得為證據；當事人、代理人或辯護人於法院調查
    證據時，知有第159 條第1 項不得為證據之情形，而未於言
    詞辯論終結前聲明異議者，視為有前項之同意，刑事訴訟法
    第159條之5亦有明文。經查，本件判決所援引證人黃一棣、
    黃敏宇於稅務員詢問時之陳述，雖屬被告以外之人於審判外
    之陳述，而為傳聞證據，惟當事人、辯護人於本院準備程序
    時均對該等陳述之證據能力表示無意見（見本院卷第30頁背
    面），且在言詞辯論終結前未聲明異議，本院審酌上開證據
    資料製作時之情況，尚查無違法不當及證明力明顯過低之瑕
    疵，亦認為以之作為證據應屬適當，故揆諸前開法律規定與
    說明，爰逕依刑事訴訟法第159條之5規定，認前揭證據資料
    有證據能力。
乙、實體方面：
一、訊據被告郭穰進固不諱其為業勤公司之經理人及實際負責人
    ，並有填載如附表所示統一發票11紙，嗣並交付富威公司等
    情，惟矢口否認有何違反商業會計法及幫助逃漏稅捐犯行，
    辯稱：富威公司確有向業勤公司購買儀器設備、傢俱等固定
    資產，當初因伊具備鑑定微波儀器之專業知識，遂由業勤公
    司先向德衛公司購買上開固定資產，待伊鑑定設備均功能完
    好後，再轉售予富威公司，如此對富威公司較有保障，且富
    威公司所購入之固定資產確實存在，不論向德衛公司或業勤
    公司購入上開固定資產，依加值型及非加值型營業稅法第39
    條第1項規定可合法退稅，並無幫助逃漏稅捐之行為及結果
    發生云云。惟查：
  (一)被告於96年11月15日開立如附表所示金額共計19,142,858元
    之統一發票11紙予富威公司，經富威公司將上開不實統一發
    票11紙持以向財政部臺灣省北區國稅局申報取得固定資產，
    而申請退還溢付之營業稅，並經該局核定退還溢付之稅額總
    計957,142元等情，業據被告供承在卷，並有財政部臺灣省
    北區國稅局中壢稽徵所98年5月13日北區國稅中壢三字第098
    0017189號函附查核報告表（見99年度偵字第4864號卷一第9
    頁反面、第12頁反面至第14頁正面）、附表所示之統一發票
    （見99年度偵字第4864號卷一第117頁正面至第119頁反面）
    、財政部臺灣省北區國稅局99年6月8日北區國稅審稅四字第
    0990 0022386號函附專案申請調檔統一發票查核名冊、專案
    申請調檔查核清單（見99年度審訴字第834號卷第36至41頁
    ）、營業稅違章案件報告單、營業稅違章補徵計算表（見99
    年度偵字第4864號卷一第126頁至第127頁）在卷可稽。
  (二)次查，被告於偵查時即供稱：本件交易實際上係以德衛公司
    之機器，抵償德衛公司之前積欠黃一棣之債務，因伊負責鑑
    定機器之價值，所以形式上就以業勤公司名義先向德衛公司
    購買機器，再轉賣給富威公司，伊就收取佣金10萬元，用買
    賣方式可以讓公司業績比較好看等語（見99年度偵字第4864
    號卷二第11頁、第21頁），證人即富威公司負責人黃一棣於
    原審審理時證稱：因德衛公司之前積欠富威公司債務，富威
    公司遂以德衛公司之儀器、財物抵償債務等語（見原審卷第
    39頁反面），顯見富威公司縱有取得德衛公司之機器等物，
    亦係富威公司以德衛公司之貨物，逕行抵償德衛公司前對富
    威公司所負之債務，實際上即非富威公司向業勤公司購得。
    參以證人黃一棣亦證述係由其代表德衛公司出售貨物予業勤
    公司，再由其代表富威公司向業勤公司買受貨物之情（見原
    審卷第42頁反面），而業勤公司於96年11月至12月間取得進
    項統一發票共10張，進項來源全數來自德衛公司，復開立統
    一發票共11張，銷項去路均為富威公司，有營業人進銷項交
    易對象彙加明細表（進項來源）、營業人進銷項交易對象彙
    加明細表（銷項去路）各1份在卷可憑（見99年度偵字第486
    4號卷一第58頁反面、第114頁正面），且富威公司、業勤公
    司於設立時，由富威公司專攻業務行銷，業勤公司專攻研發
    ，雖登記為兩家公司，但實際運作均以富威公司為主，業勤
    公司並無實際營運等情，業據證人即負責處理富威公司、業
    勤公司稅務事宜之黃敏宇於稅務員詢問時陳述明確（見99年
    度偵字第4864號卷一第51頁反面至第52頁正面），再衡諸業
    勤公司於96年間，除上開進銷項外，別無其他交易，且於97
    年間至99年間亦均無其他交易等情，亦據被告於原審審理時
    供承在卷（見原審卷第50頁正、反面），足見業勤公司實際
    上並無營運，益徵業勤公司僅係形式上充當買受人及出賣人
    ，業勤公司於96年11月間，並無實際銷貨予富威公司，被告
    卻開立如附表所示之不實發票11紙交付予富威公司，作為富
    威公司申請退還溢付稅額之用，其填製不實會計憑證，並幫
    助富威公司逃漏稅捐甚明。
  (三)至證人黃一棣於97年8月19日稅務員詢問時固陳稱：因富威
    公司經由被告得知德衛公司因經營困難，需資金週轉，遂透
    過業勤公司接洽德衛公司購買機器等物云云（見99年度偵字
    第4864號卷一第115頁正面），復於原審審理時證稱：本件
    貨物之微波儀器需保養調整，遂請德衛公司將貨物先轉賣予
    業勤公司，由被告校正檢查後，業勤公司再轉賣予富威公司
    云云（見原審卷第40頁正面）。然證人黃一棣所述因德衛公
    司經營困難，需資金週轉，而出售機器等物云云，已與其前
    所述係逕以該貨物抵償債務乙節不符，且證人即承辦本案之
    財政部臺灣省北區國稅局中壢稽徵所人員張秀里於原審審理
    時證稱：本件查核時，富威公司主張因德衛公司對其負有債
    務，遂以貨物抵償，並未主張德衛公司先銷售予業勤公司，
    再由業勤公司將貨物銷售予富威公司等語（見原審卷第36頁
    反面），再觀諸富威公司於97年10月至11月間向財政部臺灣
    省北區國稅局中壢稽徵所提出之說明書（見99年度偵字第48
    64號卷一第167頁正面至第174頁反面），內容均僅說明富威
    公司及德衛公司間之債務抵償問題，未曾提及本件貨物係由
    業勤公司先向德衛公司購買，再轉售予富威公司之情，抑有
    進者，富威公司於97年11月6日出具予中壢稽徵所之說明書
    ，內容更提及「我方懷疑，德衛公司所出售給我方之機器，
    低報或漏報進項，所以貴局才會質疑機器之價值」等語（見
    99 年度偵字第4864號卷一第167頁反面），足認富威公司初
    始已明白承認德衛公司及富威公司為交易之當事人，參以證
    人黃一棣既證述其曾任德衛公司總經理，並任富威公司負責
    人，德衛公司購買上開貨物時，係由伊出面接洽購買等情（
    見原審卷第39頁正面、第42頁正面），其理應清楚德衛公司
    之財務及營運狀況，實無需透過被告方得知德衛公司經營情
    況，更毋庸透過業勤公司接洽購買德衛公司之貨物，再衡諸
    富威公司、業勤公司設立後，實際運作均以富威公司為主等
    情，業如前述，且業勤公司員工僅有被告一人，被告自富威
    公司設立時起，即任職於富威公司，擔任開發部副總，每月
    薪資約6、7萬元，富威公司與業勤公司位於同一營業所乙節
    ，亦據證人黃一棣於原審審理時證述明確（見原審卷第39頁
    反面、第42頁正面），則倘富威公司需藉助被告所具備之電
    子儀器專業知識，被告既為富威公司之員工，每月領有相當
    高額之薪資，本應以富威公司員工之身分，以其專業知識為
    富威公司鑑定德衛公司之儀器是否功能良好、運作正常，豈
    需另行以員工僅被告一人，且無實際營業之業勤公司名義先
    購買，由被告校正檢查後，再轉賣予富威公司之理？且依業
    勤公司與德衛公司間採購合約書所附財產目錄（見99年度偵
    字第4864號卷一第27頁反面至第28頁正面），採購內容除部
    分屬設備儀器外，另有實驗桌、辦公桌、電腦椅、白板、玻
    璃鐵櫃、活動櫃、抽屜鐵櫃、會議椅、會客沙發、書櫃等大
    量傢俱，證人黃一棣於原審審理中亦證稱：本件發票所載購
    買之財物為儀器15台，其餘均為傢俱等語（見原審卷第42頁
    正面），縱富威公司欲藉助被告微波儀器之專業知識，以校
    正、調整儀器設備，業勤公司亦僅須購入該科技儀器即可，
    豈有連同上開無需專業知識鑑定之傢俱一併購買之理？再者
    ，當時因無法聯繫德衛公司負責人麥哲思文（德國人，中文
    譯名），遂由黃一棣代表德衛公司、富威公司，分別與業勤
    公司簽訂採購契約等情，業據證人黃一棣於原審審理中證述
    明確（見原審卷第42頁反面），則黃一棣既得對外代表德衛
    公司及富威公司，何需大費周章安排迂迴之交易方式，先由
    無實際營運之業勤公司向德衛公司購入後，再轉售予富威公
    司，凡此在在違反交易常情。復次，業勤公司、富威公司固
    委託黃敏宇於財政部臺灣省北區國稅局中壢稽徵所調查時提
    出業勤公司、富威公司支付交易款項之支票附表、取款憑條
    、存款憑條（見99年度偵字第4864號卷一第59頁背面、第12
    1頁正面至第125頁反面），惟該等資金流程，係由富威公司
    （負責人黃一棣）於永豐商業銀行股份有限公司（下稱永豐
    銀行）中壢分行所開立帳號00000000000000號帳戶，分別於
    97年1月25日、97年1月28日、97年1月29日、97年1月30日匯
    款共計20,100,000元，至業勤公司於同分行所開立帳號0000
    0000000000號帳戶內，業勤公司再以發票日為各該匯款日，
    面額共計20,000,000元之支票7紙（票號B0000000、B000000
    0、B0000000、B0000000、B0000000至0000000），形式上用
    供給付德衛公司貨款，但上開支票均由黃一棣個人兌領等情
    ，有永豐銀行中壢分行97年8月4日永豐銀中壢分行（97）字
    第00025號函附支票影本、永豐銀行城內分行98年2月9日永
    豐銀城內分行（98）字第00004號函附開戶資料在卷可憑（
    見99年度偵字第4864號卷一第62頁反面至66頁反面、第68頁
    反面至第71頁反面），足認業勤公司於中壢稽徵所調查時所
    提富威公司為支付貨款所匯之款項，最終仍流回富威公司負
    責人黃一棣本人，黃一棣個人又無法提出對德衛公司具有二
    千萬元債權之確定證明，其竟逕行收取並加以處分原應支付
    予德衛公司之貨款，顯屬虛偽買賣無疑，難認富威公司與業
    勤公司間有買賣上開貨物。又富威公司與德衛公司於95年9
    月19日簽訂借款契約，由富威公司將美金15萬元貸與德衛公
    司，德衛公司並以其所有、帳面價值為11,842,260元之設備
    儀器設定抵押予富威公司，作為上開借款債權之擔保，上開
    設備儀器置於富威公司設於桃園縣中壢市○○○路58巷2弄5
    號之營業處所等情，有借款契約書、抵押契約書、擔保物明
    細表各1份附卷可稽（見99年度偵字第4864號卷一第82 頁反
    面至第84頁反面），觀諸上開擔保物明細表上所列設備儀器
    ，關於財產編號、供應商、設備序號、財產名稱、排列次序
    等，均與業勤公司與德衛公司簽訂採購合約所附財產目錄（
    見99年度偵字第4864號卷一第26至28頁）上記載之設備儀器
    完全相同，顯見德衛公司抵押予富威公司之設備儀器，與被
    告所提業勤公司向德衛公司所購得之設備儀器係同一批設備
    儀器，則富威公司已能逕就該抵押物予以取償，何須再另行
    支付買賣價金予業勤公司，以取得上開貨物，凡此足徵上開
    形式上由德衛公司出售貨物予業勤公司，業勤公司再轉售予
    富威公司之交易、資金流程，乃不實之刻意安排，業勤公司
    僅係形式上充當買受人及出賣人，業勤公司並無實際銷貨予
    富威公司，證人黃一棣所證由德衛公司將貨物出售予業勤公
    司，業勤公司再轉售予富威公司乙節，係附和被告之詞，委
    難採信。
  (四)復按營業人解散或廢止營業時所餘存之貨物，或將貨物抵償
    債務分配與股東或出資人者，視為銷售貨物，加值型及非加
    值型營業稅法第3條第3項第2款固有明文，且營業人申報因
    取得固定資產而溢付之營業稅稅額，應由主管稽徵機關查明
    後退還之，加值型及非加值型營業稅法第39條第1項第2款亦
    規定綦詳。雖被告於本院審理時另提出富威公司負責人黃一
    棣與德衛公司德國母公司負責人Sven  Melzer往來之電子郵
    件、向銀行借貸及匯款單據（見本院卷第47頁至第130頁）
    ，以證明富威公司對德衛公司有債權金額二千萬元，而證人
    張秀里於原審審理時雖證稱：「（辯護人問：富威公司當初
    的交易如果是直接跟德衛公司，取得德衛公司的發票，依據
    稅法的規定，是否一樣可以申報固定資產，據以辦理營業稅
    退稅？）是的。」等語（見原審卷第37頁正面），然富威公
    司若主張因對德衛公司取得債權，德衛公司乃以固定資產等
    貨物抵償債務，依加值型及非加值型營業稅法第3條第3項第
    2款之規定，既視為銷售，再依同法第32條規定，富威公司
    仍應取得債務人德衛公司所開立之發票，持以申請退還溢付
    稅額。而德衛公司自96年9月1日已擅自歇業他遷不明，故未
    申報該筆銷售額，涉嫌逃漏營業稅952,380元，惟業勤公司
    仍於取得德衛公司所開立發票，並另開立發票予富威公司，
    業勤公司除本身可進銷相抵，無須繳納營業稅，更因業勤公
    司形式上尚在營業中，非屬稅籍異常公司，於審核富威公司
    退稅時，一時未查核出進項異常情形，致富威公司經稅捐稽
    關核退稅款957,142元等情，有財政部臺灣省北區國稅局營
    業稅選案查核報告表在卷可憑（見99年度偵字第4864號卷一
    第14頁），則倘富威公司逕以金額高達二千萬之德衛公司統
    一發票，主張以德衛公司之貨物抵償債務，並依加值型及非
    加值型營業稅法第3條第3項第2款、第39條第1項第2款之規
    定持以申報退還溢付之營業稅，因富威公司究竟對德衛公司
    有多少債權存在，並非有確定之執行名義足以證明，且德衛
    公司之上開貨物，其實際價值為何，並未經明確之鑑定，加
    諸德衛公司業已歇業而屬稅籍異常公司等因素，已難通過稅
    捐稽徵機關之查核，再衡諸業勤公司、富威公司委託黃敏宇
    於財政部臺灣省北區國稅局中壢稽徵所調查時提出業勤公司
    、富威公司支付交易款項相關支票附表、取款憑條、存款憑
    條資料（見99年度偵字第4864號卷一第59頁背面、第121 頁
    至第125頁），以供佐證業勤公司與德衛公司間，及富威公
    司與業勤公司間之上開貨物買賣交易，倘富威公司取得金額
    高達二千萬之德衛公司統一發票，即可合法順利退稅，被告
    及富威公司負責人黃一棣又何須大費周章製作業勤公司、德
    衛公司、富威公司間之三角買賣契約、資金流程，以規避稅
    捐稽徵機關之查核，益徵業勤公司取得德衛公司所開立發票
    ，並另開立發票予富威公司，無非係因業勤公司形式上尚在
    營業中，非屬稅籍異常公司，於審核富威公司退稅時，得以
    規避稅捐稽徵機關查核出進項異常情形，以達順利退稅之目
    的，被告所辯富威公司所購入之固定資產確實存在，不論向
    德衛公司或業勤公司購入上開固定資產，依加值型及非加值
    型營業稅法第39條第1項規定可合法退稅，並無幫助逃漏稅
    捐之行為及結果發生云云，亦不足採。
  (五)綜上，被告上開所辯，顯係事後圖卸刑責之詞，不足採信。
    本件事證明確，被告填製不實會計憑證及幫助他人逃漏稅捐
    之犯行，堪以認定，應予依法論處。
二、按統一發票為得為證明事項之經過而為造具記帳所根據之憑
    證，係原始憑證，屬商業會計法第15條第1款所定之會計憑
    證，被告既係業勤公司負責人，即係商業會計法第4條所規
    定之商業負責人，被告開立不實之統一發票交予富威公司，
    使富威公司得持以申請退還溢付稅額，逃漏稅捐，損害國家
    之稅收，核其所為，係犯商業會計法第71條第1款商業負責
    人以明知為不實之事項而填製會計憑證罪，及稅捐稽徵法第
    43條第1項幫助犯同法第41條逃漏稅捐罪。復按會計憑證，
    依其記載之內容及其製作之目的，亦屬文書之一種，凡商業
    負責人、主辦及經辦會計人員或依法受託代他人處理會計事
    務之人員，以明知為不實事項而填製會計憑證或記入帳冊者
    ，即該當商業會計法第71條第1款之罪，本罪乃刑法第215條
    業務上文書登載不實罪之特別規定，自應優先適用，復此敘
    明（最高法院92年台上字第3677號判例參照）。至本件被告
    犯上開明知為不實之事項而填製會計憑證罪，及幫助逃漏稅
    捐罪二罪，係於95年7月1日刑法修正條文施行後所為，因修
    正後刑法已將牽連犯規定刪除，即修正後之刑法已無牽連犯
    得論以裁判上一罪之情形，參照該修正條文之立法理由，即
    修正條文說明謂「至牽連犯廢除後，對於目前實務上以牽連
    犯予以處理之案例，在適用上，則得視其具體情形，分別論
    以想像競合犯或數罪併罰」等語，再參酌先進法治國家德國
    、日本之立法例，德國因無牽連犯規定，故學界及實務對想
    像競合犯之行為單數認定較為寬鬆，德國通說認為在第一個
    構成要件行為實行既遂後，行為終了之前，復實現其他犯罪
    構成要件，仍可成立想像競合犯，日本刑法則因同時有想像
    競合犯及牽連犯之明文，就想像競合犯之一行為概念較為嚴
    格，該國通說認為分別構成犯罪行為雖似有二個以上，但此
    二以上之行為發生「重合」時，該「重合」部分即屬一個行
    為，惟仍以依社會觀念認為實行之著手階段屬於同一為必要
    ，是以德、日通說對於想像競合犯之概念界定有所差異，惟
    基於本國此次刪除牽連犯之修法目的，係因牽連犯之存在不
    無擴大既判力範圍，而有鼓勵犯罪之嫌（參照該條修正條文
    說明之內容），則牽連犯之規定刪除後，自不宜再擴張屬裁
    判上一罪之想像競合犯概念，日本通說所採較為嚴格之想像
    競合犯概念，堪值本國修正刑法條文施行後參酌，從而，依
    目的解釋及比較法解釋，凡基於一個犯罪決意，實行數個犯
    罪構成要件之行為，惟該數個構成要件行為所實行之著手階
    段同一者，即可評價為一個犯罪行為而論以想像競合犯（同
    此見解者，參張淳淙，「從刑法修正論行為之罪數」，刊載
    於司法周刊1286期司法文選別冊）。本件被告所為上開明知
    為不實之事項而填製會計憑證、幫助逃漏稅捐行為，係基於
    一個犯罪決意，製作不實之統一發票，藉以幫助富威公司逃
    漏稅捐，其所犯明知為不實之事項而填製會計憑證行為及幫
    助逃漏稅捐行為，著手階段同一，可評價為想像競合犯，應
    從一重之明知為不實事項而填載會計憑證罪處斷，公訴意旨
    認被告所犯上開二罪應予分論併罰，即有誤會，併此敘明。
三、原審以被告郭穰進罪證明確，適用商業會計法第71條第1款
    ，稅捐稽徵法第43條第1項，刑法第11條前段、第55 條、第
    41條第1項前段，審酌被告填製不實會計憑證，並幫助他人
    逃漏稅捐，足以紊亂稅捐稽徵機關對於稅額查核之正確性及
    國家稅收，其幫助逃漏稅之金額高達957,142元，犯後否認
    犯行，顯不知悔悟，兼衡其犯罪之動機、目的、手段、所得
    之利益、智識程度等一切情狀，量處有期徒刑六月，並諭知
    易科罰金之折算標準，經核認事用法均無違誤，量刑亦屬妥
    適，被告執前詞否認犯罪，上訴指摘原審判決不當，核無理
    由，應予駁回。
據上論斷，應依刑事訴訟法第368條，判決如主文。
本案經檢察官楊秀琴到庭執行職務。
中    華    民    國   100    年    4     月    27    日
                  刑事第二十庭  審判長法  官  周盈文
                                      法  官  詹駿鴻
                                      法  官  林海祥
以上正本證明與原本無異。
如不服本判決，應於收受送達後10日內向本院提出上訴書狀，其
未敘述上訴之理由者並得於提起上訴後10日內向本院補提理由書
（均須按他造當事人之人數附繕本）「切勿逕送上級法院」。
                                      書記官  林敬傑
中    華    民    國   100    年    4     月    27    日
附錄：本案論罪科刑法條全文
商業會計法第71條
商業負責人、主辦及經辦會計人員或依法受託代他人處理會計事
務之人員有下列情事之一者，處5 年以下有期徒刑、拘役或科或
併科新臺幣60萬元以下罰金：
一、以明知為不實之事項，而填製會計憑證或記入帳冊。
二、故意使應保存之會計憑證、會計帳簿報表滅失毀損。
三、偽造或變造會計憑證、會計帳簿報表內容或毀損其頁數。
四、故意遺漏會計事項不為記錄，致使財務報表發生不實之結果
    。
五、其他利用不正當方法，致使會計事項或財務報表發生不實之
    結果。
稅捐稽徵法第43條
（教唆或幫助逃漏稅捐等之處罰）
教唆或幫助犯第 41 條或第 42 條之罪者，處 3 年以下有期徒
刑、拘役或科新台幣 6 萬元以下罰金。
稅務人員、執行業務之律師、會計師或其他合法代理人犯前項之
罪者，加重其刑至二分之一。
稅務稽徵人員違反第 33 條規定者，除觸犯刑法者移送法辦外，
處 1 萬元以上 5 萬元以下罰鍰。
附表
  ┌──┬───────┬─────────────────────────┐
  │編號│營業人名稱    │   開立及提出申報之統一發票明細                   │
  │    │              ├─────┬─────┬──────┬──────┤
  │    │              │發票日期  │發票號碼  │銷售額：    │稅額：      │
  │    │              │          │          │新臺幣（元）│新臺幣（元）│
  ├──┼───────┼─────┼─────┼──────┼──────┤
  │1.  │富威公司      │96.11.15  │WU00000000│1,904,762   │95,238      │
  ├──┼───────┼─────┼─────┼──────┼──────┤
  │2.  │同上          │同上      │WU00000000│1,904,762   │95,238      │
  ├──┼───────┼─────┼─────┼──────┼──────┤
  │3   │同上          │同上      │WU00000000│1,904,762   │95,238      │
  ├──┼───────┼─────┼─────┼──────┼──────┤
  │4   │同上          │同上      │WU00000000│1,904,762   │95,238      │
  ├──┼───────┼─────┼─────┼──────┼──────┤
  │5   │同上          │同上      │WU00000000│1,904,762   │95,238      │
  ├──┼───────┼─────┼─────┼──────┼──────┤
  │6   │同上          │同上      │WU00000000│1,904,762   │95,238      │
  ├──┼───────┼─────┼─────┼──────┼──────┤
  │7   │同上          │同上      │WU00000000│1,904,762   │95,238      │
  ├──┼───────┼─────┼─────┼──────┼──────┤
  │8   │同上          │同上      │WU00000000│1,904,762   │95,238      │
  ├──┼───────┼─────┼─────┼──────┼──────┤
  │9   │同上          │同上      │WU00000000│1,904,762   │95,238      │
  ├──┼───────┼─────┼─────┼──────┼──────┤
  │10  │同上          │同上      │WU00000000│1,904,762   │95,238      │
  ├──┼───────┼─────┼─────┼──────┼──────┤
  │11  │同上          │同上      │WU00000000│95,238      │4,762       │
  ├──┼───────┼─────┼─────┼──────┼──────┤
  │合計│              │          │          │19,142,858  │957,142     │
  └──┴───────┴─────┴─────┴──────┴──────┘